臺灣桃園地方法院刑事裁定
              111年度單禁沒字第524號
聲  請  人  臺灣桃園地方檢察署檢察官
被      告  吳振文


上列聲請人聲請沒收案件（111年度聲沒字第541號），本院裁定
如下： 
    主  文
扣案如附表一所示之物沒收銷燬之；扣案如附表二所示之物沒收
。
    理  由
一、本件聲請意旨略以：被告吳振文涉嫌施用毒品案件，經臺灣
    桃園地方檢察署檢察官以111年度毒偵緝字第376號、111年
    度毒偵緝字第377號、111年度毒偵緝字第378號、111年度毒
    偵緝字第379號為不起訴處分確定。而扣案如附表一所示之
    物送驗結果如附表「鑑驗結果」欄所示，屬違禁物，爰依毒
    品危害防制條例第18條第1項、刑法第38條第1項及第40條第
    2項規定，聲請單獨宣告沒收銷燬，又扣案之如附表二所示
    之物，屬被告所有，且係供犯罪所用之物，爰依刑法第38條
    第2項前段規定，聲請單獨宣告沒收等語。
二、按查獲之第一、二級毒品及專供製造或施用第一、二級毒品
    之器具，不問屬於犯罪行為人與否，均沒收銷燬之，毒品危
    害防制條例第18條第1項前段定有明文。次按違禁物，不問
    屬於犯罪行為人與否，沒收之；違禁物得單獨宣告沒收，刑
    法第38條第1項、第40條第2項分別定有明文。再按供犯罪所
    用、犯罪預備之物或犯罪所生之物，屬於犯罪行為人者，得
    沒收之；第38條第2項之物，因事實上或法律上原因未能追
    訴犯罪行為人之犯罪或判決有罪者，得單獨宣告沒收，刑法
    第38條第2項前段、第40條第3項亦有明文。
三、經查，聲請人上揭主張，有附表一、二所示鑑驗報告及證據
    在卷可佐，故本件聲請為正當，應予准許。
四、依刑事訴訟法第455條之36第2項，裁定如主文。
中　　華　　民　　國　　111 　年　　6 　　月　　21　　日
                  刑事第十庭    法　官　洪瑋嬬
以上正本證明與原本無異。
如不服本裁定，應於裁定送達後5 日內向本院提出抗告狀。
  　　　　　　　　　　　　　　　書記官　劉慈萱　　　　　
中　　華　　民　　國　　111 　年　　6 　　月　　23　　日

附表一(違禁物)
編號 扣案物 鑑驗結果 鑑定報告及卷頁 相關案號 1 白色或透明晶體1包 (111年安字第544號) 毛重:3.2070公克(含1個塑膠袋重) 淨重:2.9887公克 取樣量:0.0029公克 驗餘量:2.9858公克 檢出甲基安非他命成分 臺北榮民總醫院110年1月27日北榮毒鑑字第C0000000號毒品成分鑑定書(110年度毒偵字第613號卷第59頁)、對照表(毒品編號:110DH-009)(110年度毒偵字第613卷第28頁) 110年度毒偵字第613號、111年度毒偵字第376號、新竹地檢111年度毒偵緝字第35號 

附表二(其餘物品)
編號 名稱/數量 被告所有供犯罪所用之證據（卷頁出處） 相關案號 1 吸食器/1組 (111年保字第2032號) 被告供述(110年度毒偵字第613卷第11至13頁) 110年度毒偵字第613號、111年度毒偵字第376號、新竹地檢111年度毒偵緝字第35號